【裁判字號】    97,交聲,1757
【裁判日期】    980709
【裁判案由】    違反道路交通管理處罰條例聲明異議
【裁判全文】
臺灣桃園地方法院交通事件裁定        97年度交聲字第1757號
原處分機關  交通部公路總局臺北區監理所蘆洲監理站
異  議  人
即受處分人  甲○○
上列異議人即受處分人因違反道路交通管理處罰條例案件，對於
交通部公路總局臺北區監理所蘆洲監理站民國97年10月28日北監
蘆字第裁46-C00000000號違反道路交通管理事件裁決書所為處分
聲明異議，本院裁定如下：
    主  文
原處分撤銷。
甲○○不罰。
    理  由
一、按法院受理有關交通事件，準用刑事訴訟法之規定，道路交
    通管理處罰條例第89條前段定有明文，是刑事訴訟法第 154
    條第2 項「犯罪事實應依證據認定之，無證據不得認定犯罪
    事實」之規定及最高法院40年台上字第86號判例所揭示「事
    實之認定，應憑證據，如未能發現相當證據，或證據不足以
    證明，自不能以推測或擬制之方法，以為裁判基礎」之旨，
    於法院審理行為人違反道路交通管理處罰條例案件時，當有
    其適用。
二、原處分意旨略以：異議人即受處分人甲○○於民國97年10月
    14日晚上9 時29分許，酒後駕駛車號KPQ-469 號重型機車，
    行經臺北縣三重市○○街83號時，經警攔檢測得其吐氣所含
    酒精濃度達每公升0.37毫克，以其有「酒精濃度超過規定標
    準（每公升0.25毫克以上未滿0.4 毫克）」之違規行為，填
    製臺北縣政府警察局97年10月14日北縣警交字第 C00000000
    號舉發違反道路交通管理事件通知單舉發該違規行為，嗣原
    處分機關乃依道路交通管理處罰條例第35條第1 項第1 款、
    第24條第1 項第2 款，及違反道路交通管理事件統一裁罰基
    準表之規定，於97年10月28日以北監蘆字第裁46-C00000000
    號裁決書裁處罰鍰新臺幣（下同）15,000元、吊扣駕駛執照
    12個月，並施以道路交通安全講習。
三、異議意旨略以：異議人即受處分人甲○○未有於上揭時、地
    酒後駕車，經警攔檢測得酒精濃度超過規定標準之違規情事
    ，經異議人調查後發現本件罰單係遭其兄吳信奮冒名簽署，
    並已向警方就吳信奮上開犯行提出偽造文書之告發，爰依法
    聲明異議，請求撤銷原處分等語。
四、經查：異議人即受處分人甲○○就本件酒後駕車案件之罰單
    係遭其兄吳信奮冒名簽署，因吳信奮現與伊姊夫陳建全同住
    一處，而陳建全於97年10月27日在吳信奮房間內發現本件簽
    署「甲○○」姓名之罰單，遂撥打電話告知其母吳丁阿菊，
    再由吳丁阿菊轉知，伊始知原委等情，業據異議人於臺北縣
    政府警察局三重分局三重派出所警員詢問時陳述甚詳，吳信
    奮上開所涉偽造文書之犯行並經臺北縣政府警察局三重分局
    於98年5 月11日移送臺灣板橋地方法院檢察署檢察官偵查中
    ，此有臺北縣政府警察局三重分局98年5 月14日北縣警重交
    申字第0980023271號函復說明及檢附之97年10月30日甲○○
    警詢筆錄、吳信奮之口卡片附卷可按。再稽之卷附本件臺北
    縣政府警察局北縣警交字第C00000000 號舉發違反道路交通
    管理事件通知單移送聯，及呼氣酒精濃度檢測單上「甲○○
    」之簽名，與異議人於聲明異議狀、前揭警詢筆錄末以及指
    認吳信奮口卡片上異議人所簽之「甲○○」，無論勾勒、筆
    觸、運筆、筆順、字形、結構等，均有所不同，則因前開違
    規事件而接受舉發者，是否確為異議人本人，容有疑義。
五、綜據上證，異議人辯稱本件舉發違反道路交通管理事件通知
    單係遭其兄吳信奮冒名簽署，其未有駕駛前開重型機車為警
    舉發酒精濃度超過規定標準之違規行為等語，非無可採。此
    外，復查無其他積極證據足以證明異議人即為上開違規行為
    之駕駛人，原處分機關未予詳查，遽對異議人為上開裁處，
    即難認允當，異議人之異議為有理由，爰由本院將原處分撤
    銷，並諭知異議人不罰，以資適法。
據上論斷，應依道路交通管理處罰條例第87條第2 項、道路交通
案件處理辦法第20條前段，裁定如主文。
中    華    民    國    98    年     7    月     9    日
                         交通法庭   法  官  劉淑玲
以上正本證明與原本無異。
如不服本裁定，應於裁定送達後5 日內向本院提出抗告狀。
                                    書記官  黃惠鈴
中    華    民    國    98    年    7     月    15    日


司法院資訊處製作；財團法人民間司法改革基金會備份。
